臺灣嘉義地方法院刑事判決　　　　　　　　　　　　　　九十年度訴字第七二四號
　　公　訴　人　臺灣嘉義地方法院檢察署檢察官
　　被　　　告　甲○○
右列被告因違反毒品危害防制條例案件，經檢察官提起公訴（九十年度毒偵字第一二
七一號），本院判決如左：
    主  文
甲○○連續施用第一級毒品，累犯，處有期徒刑拾月。又連續施用第二級毒品，累犯
，處有期徒刑捌月。應執行有期徒刑壹年伍月。
扣案之第一級毒品海洛因壹包（淨重零點貳玖公克，包裝重零點壹柒公克）、已拆封
針筒柒支、塑膠袋伍個、吸管壹支均沒收銷燬之，未拆封針筒支、小空塑膠袋貳拾
玖個、橡膠管條均沒收。
    事  實
一、甲○○前因槍砲彈藥刀械管制條例案件，經臺灣雲林地方法院以八十五年度訴字
    第一四二號判處有期徒刑二年確定，入監執行後假釋出獄，至民國八十七年二月
    十一日假釋期滿未經撤銷，以刑已執行完畢論。又前因施用第一級毒品海洛因及
    第二級毒品安非他命案件，經觀察、勒戒後，認無繼續施用毒品之傾向，由臺灣
    彰化地方法院檢察署檢察官於八十八年十月十八日以八十八年度毒偵字第九三七
    號不起訴處分確定；復因施用第一級毒品海洛因及第二級毒品安非他命案件，經
    觀察、勒戒後，認有繼續施用毒品之傾向，先送強制戒治，並由臺灣彰化地方法
    院檢察署檢察官提起公訴，嗣經臺灣彰化地方法院以八十九年度訴字第四六九號
    、臺灣高等法院台中分院判處有期徒刑一年四月確定。嗣甲○○復另行基於概括
    犯意，自九十年九月間起至九十年十月十五日止，連續在嘉義巿台斗街二六五號
    等處施用第一級毒品海洛因及第二級毒品安非他命，為警於九十年十月十七日十
    六時三十分，在上開地點查獲，並扣得第一級毒品海洛因一包（淨重０．二九公
    克，包裝重０．一七公克）及其所有供施用毒品之器具注射針筒十支、塑膠袋五
    個、吸管一支（起訴書漏未記載）、小空塑膠袋二十九個、橡膠管三條等。
二、案經嘉義縣警察局竹崎報請臺灣嘉義地方法院檢察署檢察官偵查起訴。
    理  由
一、右揭犯罪事實，業據被告甲○○於警訊、偵查中及本院審理時坦承不諱；且被告
    於九十年十月十七日為警查獲時所採之尿液經送嘉義縣衛生局鑑定，檢驗結果呈
    甲基安非他命及嗎啡陽性反應（海洛因吸食入人體，經代謝作用又可分解成嗎啡
    ，故海洛因在進入人體後，均以嗎啡型態排於尿液中），有尿液代號與真實姓名
    對照表及該局號煙毒尿液檢驗單各一紙附卷可稽。又扣案之物品經送法務部調查
    局鑑定，檢驗結果認送驗白粉一包含第一級第六項毒品海洛因成分，淨重０．二
    九公克（包裝重０．一七公克）；已拆封之七支針筒、塑膠袋五個及吸管一支（
    起訴書漏未記載，送驗後發現）均有第一級第六項毒品海洛因殘留，其餘空塑膠
    袋二十九個、橡膠管三條則無毒品反應，未拆封針筒三支不予檢驗，此分別有該
    局編號000000000號鑑定通知書及九十一年二月四日編號調科壹字第０
    九一０００三二一九號號檢驗通知書各一件在卷足佐。被告自白施用第一級毒品
    海洛因及第二級毒品安非他命之犯行，核與事實相符，應堪採信。再被告前因施
    用第一級毒品海洛因及第二級毒品安非他命案件，經觀察、勒戒後，認無繼續施
    用毒品之傾向，由臺灣彰化地方法院檢察署檢察官八十八年度毒偵字第九三七號
    不起訴處分確定；復基於概活之犯意，自八十九年二月間起至八十九年三月二十
二日止，連續施用第一級毒品海洛因及第二級毒品安非他命案件，經觀察、勒戒
    後，認有繼續施用毒品之傾向，先送強制戒治，嗣經臺灣彰化地方法院以八十九
    年度訴字第四六九號、臺灣高等法院台中分院八十九年度上訴字第一五七七號判
    處有期徒刑一年四月確定等情，有各該不起訴處分書、判決及裁定在卷足憑。其
    三犯毒品危害防制條例第十條第一項、第二項之罪，事證明確，被告犯行洵堪認
    定。
二、查海洛因為第一級毒品，安非他命為第二級毒品，毒品危害防制條例第二條第二
    項第一款、第二款分別定有明文，未經許可，不得施用。核被告所為，係犯毒品
    危害防制條例第十條第一項之施用第一級毒品罪及同條第二項之施用第二級毒品
    罪。其施用前、後持有海洛因之低度行為，及施用前持有安非他命之行為，均為
    施用之高度行為所吸收，均不另論罪。被告先後多次施用第一級毒品海洛因及多
    次施用第二級毒品安非他命之犯行，時間緊接，犯罪構成要件分別相同，顯係基
    於概括犯意為之，為連續犯，各應以一罪論，均應依法加重其刑。所犯上開二罪
    間，犯意各別，行為互異，應分論併罰。又被告前因槍砲彈藥刀械管制條例案件
    ，經臺灣雲林地方法院以八十五年度訴字第一四二號判處有期徒刑二年確定，入
    監執行後假釋出獄，至八十七年二月十一日假釋期滿未經撤銷，以刑已執行完畢
    論，有卷附台灣高等法院被告全國前案紀錄表、臺灣嘉義地方法院檢察署刑案資
    料查註紀錄表可按，其受有期徒刑之執行完畢，於五年以內再犯有期徒刑以上之
    本罪，為累犯，均應依法遞加重其刑。爰審酌被告有多次施用毒品前科，仍不知
    悔改戒絕、施用之次數繁多、犯罪之動機、方法、屬自殘性犯罪所生危害輕微、
    犯後坦承犯行態度良好等一切情狀，量處如主文所示之刑，以資懲儆。扣案之海
    洛因一包淨重０．二九公克（包裝重０．一七公克），及已拆封針筒七支、塑膠
    袋五個、吸管一支均有第一第六項毒品海洛因殘留，與毒品顯無從分離，均應依
    毒品危害防制條例第十八條第一項之規定，宣告沒收並銷燬之；另未拆封針筒三
    支、小空塑膠袋二十九個、橡膠管三條係被告所有供施用毒品之物，業據被告供
    陳在卷，應依刑法第三十八條第一項第二款宣告沒收。
三、再公訴意旨認被告係自八十九年起連續施用第一級毒品及第二級毒品，然為被告
    所否認，供稱其係自九十年九月間起開始施用，公訴人認係從八十九年起施用，
    尚乏所據。惟被告前因施用毒品，已經臺灣彰化地方法院八十九年度訴字第四六
    九號、臺灣高等法院台中分院八十九年度上訴字第一五七七號於八十九年九月十
    五日判處有期徒刑一年四月確定，是此部分事實，已為該案判決之既判力所及，
    惟公訴人起訴之該部分之事實，與前開判決有罪部分有連續犯之裁判上一罪關係
    ，毋庸另為免訴之諭知。另八十九年九月十六日起至九十年九月前被告施用毒品
    經公訴人起訴之事實，與本件有罪判決部分有連續犯之裁判上一罪關係，不另為
    無罪之諭知，併此敘明。
據上論斷，應依刑事訴訟法第二百九十九條第一項前段，毒品危害防制條例第十條第
一項、第二項，第十八條第一項，刑法第十一條前段、第五十六條、第四十七條、第
五十一條第五款、第三十八條第一項第二款，判決如主文。
本案經檢察官陳昭廷到庭執行職務
中    華    民    國      九十一      年      三      月      十五      日
                                  臺灣嘉義地方法院刑事第二庭
                                      法  官   羅  秀  緞
右正本證明與原本無異。
如不服本判決，應於判決送達後十日內，向本院提出上訴狀。
中    華    民    國      九十一 年      三      月      十五      日
                                      書記官   呂  權  芳
附錄本判決論罪法條全文
毒品危害防制條例第十條第一項、第二項
施用第一級毒品者，處六月以上五年以下有期徒刑。
施用第二級毒品者，處三年以下有期徒刑。
